最　高　行　政　法　院　裁　定
　　　　　　　　　　　　　　　　　　 96年度裁字第02280號
聲　請　人　甲○○
上列聲請人因國家賠償事件，對於中華民國96年2月8日本院96年
度裁字第321號裁定，聲請再審，本院裁定如下：
　　主  文
再審之聲請駁回。
再審訴訟費用由聲請人負擔。
　　理  由
一、按對於本院裁定聲請再審，依行政訴訟法第283條準用同法
    第277條第1項第4款之規定，應表明再審理由及關於再審理
    由並遵守不變期間之證據。所謂表明再審理由，必須指明其
    所再審之裁定，有如何合於行政訴訟法第273條第1項、第2
    項所定再審事由之具體情事始為相當，倘僅泛言有何條款之
    再審事由，而無具體情事；或僅指明所聲請再審之裁定前各
    程序所為裁判，有如何再審事由，而未具體指及其所聲請再
    審之裁定有合於再審之事由者，均難謂已表明再審事由，其
    再審之聲請，即屬不合法。
二、本件聲請人前因國家賠償事件提起行政訴訟，經本院以88年
    度裁字第986號裁定駁回其訴後，曾先後聲請再審，均經本
    院分別以90年度裁字第192號、91年度裁字第117號、92年度
    裁字第455號、93年度裁字第1026號、94年度裁字第2194號
    、95年度裁字第1945號及本院96年度裁字第321號裁定駁回
    各在案。茲聲請人復對最近一次之本院96年度裁字第321號
    （下稱原裁定）聲請再審，其聲請意旨略謂：（一）原裁定
    具有行政訴訟法第243條第1項第1款之情事。蓋因原裁定誤
    認本件訴訟係屬普通法院管轄，且縱認本件具有審判權之爭
    議，原裁定未依職權移送普通法院管轄，即具有判決不適用
    法規之違誤。再者，依據大法官釋字第595號協同意見書之
    意旨，縱認本件非屬行政訴訟事件，應依據行政訴訟法第12
    5條第1項及第3項之規定，對於聲請人行使闡明權，並諭示
    聲請人得向本院聲請移送至民事法院。因此，本院未盡闡明
    義務並逕自駁回聲請人之再審聲請，實存有適用法規顯有違
    誤之情事。本案情形，實應類推訴願法第61條之規定，將本
    案移送於有管轄之普通法院。（二）其次，本院歷年關於本
    件訴訟之裁定有行政訴訟法第273條第1項第1款適用法規顯
    有違誤及第2款判決理由與主文顯有矛盾之再審事由。蓋因
    審判權之有無，係屬程序事項，惟本院96年、93年、92年、
    91年及90年等裁定，卻以本院對於聲請人之再審聲請無審判
    權，復援用行政訴訟法第278條第2項之規定，以聲請人之再
    審聲請顯無再審之理由，而駁回聲請人之再審聲請，顯有適
    用法規之違誤。（三）再者，聲請人於提起行政訴訟及再審
    聲請，均係提起撤銷訴訟附帶請求損害賠償，與本院48年裁
    字第5號判例所指「單獨提起國家賠償」之情形不同，而本
    院88年、90年、91年、92年、93年等裁定引據前揭判例作為
    審判之依據，有裁定不適用法規之違誤，故依法聲請再審。
三、惟查，原裁定係以聲請人以同一原因事實聲請再審，而駁回
    聲請人再審之聲請。聲請人前揭狀陳各節，無非對本院原裁
    定前各訴訟程序之裁判主張有如何再審之事由，惟對於原裁
    定之論斷與內容有何合乎法定再審事由之具體事實，聲請人
    並未一語指及，亦即聲請人原再審之聲請，係同一原因事實
    反覆據以聲請之認定，是否具有適用法令違誤或合於其他再
    審之事由，聲請人對此並未具體指明，揆諸首揭說明，其本
    件再審之聲請即非合法，應予駁回。又當事人就同一事件對
    於本院所為歷次之裁判聲請再審者，必須其對最近一次之裁
    判具有再審原因，本院始得進而審究其前此歷次裁判有無再
    審原因，依上開所述，本件聲請人對本院最近一次裁判之聲
    請再審既不合法，從而其請求廢棄本院前此歷次裁判，即無
    庸審究，併此指明。
四、依行政訴訟法第283條、第278條第1項、第104條、民事訴訟
    法第95條、第78條，裁定如主文。
中　　華　　民　　國　　96　　年　　10　　月　　4　　 日
                  第二庭審判長法  官　黃  合  文
                              法  官  吳  慧  娟
                              法  官　吳　明　鴻
                              法  官　鄭　小　康
                              法  官　帥　嘉　寶
以  上  正  本  證  明  與  原  本  無  異
中　　華　　民　　國　　96　　年　　10　　月　　5　　 日
　　　　　　　　　　　　　　　書記官　蘇　金　全
